【裁判字號】    89,上易,1999
【裁判日期】    900102
【裁判案由】    竊盜
【裁判全文】
臺灣高等法院臺南分院刑事判決        八十九年度上易字第一九九九號  Ａ
      上  訴  人
      即  被  告  丙  ○  ○
右上訴人因竊盜案件，不服臺灣嘉義地方法院八十九年度易字第七六一號中華民國八
十九年九月二十七日第一審判決（起訴案號：臺灣嘉義地方法院檢察署八十九年度偵
字第三六六Ｏ號），提起上訴，本院判決如左：
      主      文
上訴駁回。
      事      實
一、丙○○與袁國祥（末者同案已判決有罪確定）二人共同基於意圖為自己不法所有
    之犯意聯絡及概括犯意，自民國（下同）八十九年六月九日上午五時起至同年月
    十一日七時許止，連續在嘉義縣水上鄉南鄉村尖山仔山區，架設捕鴿網竊取他人
    所有飛經該處掛網之鴿子，分別於同年月九日竊得三隻鴿子、同年月十日竊得三
    隻鴿子，嗣於同年月十一日上午七時許，丙○○前往該處欲收取網住竊得他人鴿
    子五隻時，當場為警查獲，並扣得丙○○所有之捕鴿網三面。
二、案經嘉義縣警察局水上分局報請臺灣嘉義地方法院檢察署檢察官偵查起訴。
      理      由
一、訊據上訴人即被告丙○○固坦承在上揭地點架設捕網等情不諱，惟矢口否認有何
    竊盜犯行，並辯稱：伊所架設的網是捕斑鳩（按俗稱野鴿子），不是要捕鴿子的
    ，六月十一日上午上去看時，就被一群人抓到，不清楚網到幾隻，且網住的鴿子
    是警察栽贓的，因伊係前一天下午去架網的，晚上視線不良，鴿子不可能飛那裡
    掛網，警訊所言不實在云云。經查：按當事人或證人於案發之初之供述，較少權
    衡利害得失或受他人之干預，依經驗法則，較諸事後翻異之詞為可信，即所謂案
    重初供，故除非可證明其更異之詞與事實相符或其初供係虛偽者外，自不得任意
    捨棄初供於不採（最高法院八十年度台上字第五一０九號、八十二年台上字第五
    三一一號、八十三年台上字第三二四三號判決參照）。查上開捕鴿網係被告丙○
    ○與同案被告袁國祥為竊取他人之鴿子所架設的，且於八十九年六月十一日上午
    七時許，被告丙○○前往上開架設捕鴿網處所欲取下竊得之五隻鴿子時，為警當
    場查獲之事實，業據被告丙○○與同案被告袁國祥二人供承在卷（見警卷第一頁
    、第五頁反面），核與被害人乙○○、甲○○之指訴相符，復有扣押書一紙、贓
    物認領保管書二紙在卷足資佐證。另被告丙○○於八十九年六月九日及十日在上
    開處所，各竊得三隻鴿子之事實，業據同案被告袁國祥於警訊中供承：共得逞三
    次，第一次八十九年六月九日上午五點左右，在水上鄉南鄉村尖山山區。第二次
    八十九年六月十日上午五、六點左右，在同一地點。第三次八十九年六月十一日
    上午五、六時左右。第一次三隻，第二次三隻，第三次五隻，共得十一隻等語（
    見警卷第七頁反面），復於偵查中供承：（問：以前捉幾隻？）他（指丙○○）
    說他捉六隻，有一次三隻等語（見偵查卷第九頁反面）明確，足徵被告丙○○與
    同案被告袁國祥有上開竊取他人之鴿子之行為至明。又查同案被告袁國祥於警訊
    及原審偵審中業已坦承以其汽車載送被告丙○○架設捕鴿網地點，並幫忙架設捕
    鴿網及除草，事後並知有捕得他人鴿子等情（見警卷第六頁正面、偵查卷第九頁
    反面、原審卷第二十三、二十五頁），益徵被告丙○○與同案被告袁國祥有為自
    己不法所有之意圖及竊盜之犯意聯絡甚明。故被告上開所辯，無非事後畏罪卸責
    之詞，洵無可採。其事證明確，犯行堪以認定。
二、核被告丙○○所為，係犯刑法第三百二十條第一項之罪。其與同案被告袁國祥二
    人有犯意之聯絡及行為之分擔，均為共同正犯。又被告先後三次竊得他人之鴿子
    ，時間緊接，所犯構成要件相同，顯係基於概括之犯意為之，依刑法第五十六條
    規定，為連續犯，以一罪論，並加重其刑。又被告各次共同竊得不同人所有之鴿
    子，係一行為侵害數同種法益，觸犯數同罪名，為想像競合犯，應從一重處斷。
三、原審認被告之罪證明確，因予適用刑法第二十八條、第五十六條、第三百二十條
    第一項、第五十五條、第三十八條第一項第二款，罰金罰鍰提高標準條例第一條
    前段等規定，並審酌被告之品性、架設捕鴿網竊取他人所有飛經該處掛網之鴿子
    之數量及價值、犯罪之動機、目的在於貪取他人之財物、所生之危害及犯罪後之
    態度等一切情狀，量處被告有期徒刑八月。又扣案之捕鴿網三面，為被告所有，
    供犯罪所用之物，併依法宣告沒收之。本院經核原判決認事用法及量刑，俱無不
    合。被告上訴意旨空言否認犯罪而指摘原判決有不當之處，為無理由，應予駁回
    。
據上論斷：應依刑事訴訟法第三百六十八條，判決如主文。
本案經檢察官蘇南桓到庭執行職務。
中    華    民    國      九十      年      一      月        二        日
                                  臺灣高等法院臺南分院刑事第一庭
                                      審判長法官  鄭    文    肅
                                            法官  楊    明    章
                                            法官  王    浦    傑
右正本證明與原本無異。
不得上訴。
          法院書記官  蔡    振    豐
中    華    民    國      九十      年      一      月        五        日
附錄：刑法第三百二十條第一項全文
意圖為自己或第三人不法之所有，而竊取他人之動產者，為竊盜罪，處五年以下有期
徒刑、拘役或五百元以下罰金。


司法院資訊處製作；財團法人民間司法改革基金會備份。
